【裁判字號】    95,交聲,104
【裁判日期】    951114
【裁判案由】    違反道路交通管理處罰條例聲明異議
【裁判全文】
臺灣臺東地方法院交通事件裁定         95年度交聲字第104號
原處分機關  交通部公路總局高雄區監理所臺東監理站
代  表  人  楊財惠
異  議  人
即受處分人  甲○○
上列異議人即受處分人因違反道路交通管理處罰條例案件，對於
交通部公路總局高雄區監理所臺東監理站於民國95年10月11日以
東監違裁字第裁81－V00000000 號所為之裁決處分（原舉發案號
：屏交警字第V00000000號），聲明異議，本院裁定如下：
    主  文
異議駁回。
    理  由
一、按汽車車身、引擎、底盤、電系等重要設備變更或調換，或
    因交通事故遭受重大損壞修復後，不申請公路主管機關施行
    臨時檢驗而行駛者，處汽車所有人新臺幣（下同）2,400 元
    以上9,600 元以下罰鍰，並責令其檢驗，道路交通管理處罰
    條例第18條第1項定有明文。
二、原處分機關略以：異議人即受處分人甲○○所有之車牌號碼
    5071-EC號自小客車，於95年8月13日下午3 時50分許，在省
    道台一線中山路段，因汽車引擎變更未申請臨時檢驗即行駛
    ，而為警當場查獲，涉有道路交通管理處罰條例第18條第1
    項之違規，嗣經警製單舉發後，爰依道路交通管理處罰條例
    第18條第1項規定，於95年10月11日以東監違裁字第裁81－V
    00000000號裁罰異議人罰鍰7,200 元，並責令其檢驗在案，
    此有屏東縣警察局舉發違反道路交通管理事件通知單影本、
    原處分機關違反道路交通管理事件裁決書影本各1 份附卷可
    按。
三、聲明異議意旨略以：異議人前揭車輛因引擎室內空氣濾清器
    使用壽命結束，為確保行車順利及安全性，始換裝空氣濾清
    器，且該物係合法購買，應非不可變更之設備。爰聲明異議
    ，請求撤銷原處分云云。
四、經查：異議人確有將所有之前揭自小客車引擎室為變更之情
    形，此為異議人所不爭執，亦有前揭自小客車之照片4 幀附
    卷可稽，應堪認屬真實。依取締當日之現場照片可知，異議
    人所為之變更，警方已認定為渦輪增壓器（俗稱香菇頭），
    亦與異議人事後所補提之一般汽車百貨所購買之空氣濾清器
    照片有所不同，且該變更並非僅係車身細微或不甚重要部分
    之變更，事實上業已破壞原廠引擎結構與規格，衡情已屬引
    擎此等重要設備之變更，依法自應申請公路主管機關臨時檢
    驗後，始能行駛，故異議人既未申請臨時檢驗即行駛，自符
    前揭應受處罰之規定，異議人辯稱並無道路交通管理處罰條
    例第18條第1 項所規定之情形，自無足取。至異議人固另辯
    稱加裝前揭物件並未影響行車安全，且該物件係合法購買云
    云。惟查，道路交通管理處罰條例第18條第1 項違規行為之
    成立，並不以變更引擎「致影響行車安全」為必要，且亦與
    變更引擎之物件是否合法購買無關，是異議人執此為辯，亦
    無足取。
五、綜上所述，異議人所有之前揭自小客車確有引擎變更，卻未
    申請臨時檢驗而行駛之交通違規行為，揆諸首揭法律規定與
    ，原處分機關裁罰異議人罰鍰7,200 元，並責令其檢驗，於
    法當無不合。異議人仍執詞聲明異議，洵無理由，本院自應
    裁定駁回其異議。
據上論斷，應依道路交通案件處理辦法第19條，裁定如主文。
中    華    民    國    95    年    11    月    14    日
                  交通法庭    法  官  陳君鳳
以上正本證明與原本無異。
如不服本裁定，應於裁定送達後5日內向本院提出抗告狀（須附
繕本）。「切勿逕送上級法院」
                              書記官  洪月甚
中    華    民    國    95    年    11    月    15    日


司法院資訊處製作；財團法人民間司法改革基金會備份。
